【裁判字號】    89,上易,2158
【裁判日期】    891027
【裁判案由】    竊盜
【裁判全文】
臺灣高等法院臺中分院刑事判決                  八十九年度上易字第二一五八號
    上  訴  人
    即  被  告  乙○○
右上訴人因竊盜案件，不服臺灣台中地方法院八十九年度易字第一九二四號中華民國
八十九年八月十五日第一審判決（起訴案號：臺灣台中地方法院檢察署八十九年度偵
字第七一○七號），提起上訴，本院判決如左：
      主  文
上訴駁回。
      事  實
一、乙○○前曾於民國（下同）八十六年十月八日因違反麻醉藥品管理條例案件，經
    原審判處有期徒刑十月，於八十六年十一月二十三日判決確定，於八十七年三月
    二十四日送監執行，復於八十七年八月十二日因贓物罪，經原審判處有期徒刑四
    月，如易科罰金，以三百元折算一日，於八十七年九月十四日判決確定，於八十
    七年十一月六日接續執行，於八十八年三月二十二日裁定假釋出獄，期間至八十
    八年五月十二日屆滿，假釋未經撤銷，其未執行之刑以已執行完畢論。詎仍不知
    悔改，基於意圖為自己不法之所有之概括犯意，於八十九年一月十三日上午七時
    三十分許，在台中縣外埔鄉○○街二十九號前，竊取丁○○所有之車牌號碼ＯＰ
    －０七三一號自用小客車之車牌二面，得手後，逃逸；嗣乙○○於八十九年一月
    十九日上午某時，承前開概括犯意，在台中市○○路○段宏福三巷內，竊取寧英
    機械自動控制有限公司所有車牌號碼ＪＹ－二七九六號（引擎號碼4G82X061 725
    ）自用小客車，得手後，將ＪＹ－二七九六號車牌予丟棄，將ＯＰ－０七三一號
    車牌改懸掛在寧英機械自動控制有限公司所有之該自用小客車上，供己使用。嗣
    於八十九年一月二十五日下午四時三十分許，乙○○駕駛上開自用小客車行經台
    中縣大肚鄉○○路○段四一七號前，為警當場查獲，始查知上情。
二、案經台中縣警察局烏日分局移送台灣台中地方法院檢察署檢察官偵查起訴。
      理  由
一、訊據上訴人即被告乙○○對於八十九年一月二十五日下午四時三十分許，駕駛改
    懸掛有ＯＰ－０七三一號車牌之寧英機械自動控制有限公司所有之自用小客車，
    行經台中縣大肚鄉○○路○段四一七號前，為警當場查獲，固不否認，惟矢口否
    認有何竊盜犯行，辯稱：那天我是在大甲李綜合醫院掛急診，我下樓剛好碰到朋
    友阿川從那邊經過，我問他說車要不要緊，他說不要緊，我向他借車時，車與車
    牌就是這樣子云云。
  (一)被告於警訊時供述：「我向朋友阿川借的，我不知道是贓車，我去彰化所以向綽
    號『阿川』之男子借用，失竊車主我都不認識。」、「阿川住通霄一帶詳細住址
    我不知道，他的電話是 0000-000000號。」等語，嗣經警方依據被告所供述之電
    話號碼查出電話申請人為張媛慈，再經由張媛慈查詢出上開行動電話使用者為其
    弟弟張加揚（原名張啟川）。嗣經檢察官傳訊張加揚，張加揚到庭證述：「不是
    我借他的。沒有，我沒有借他車，而我也沒有車子。」等語。
  (二)嗣於原審審理時，經原審查詢證人張加揚之前科，張加揚「於八十九年一月二十
    三日凌晨四時許，持其所有之客觀上足以脅威人之生命、身體，可供凶器使用之
    附表二所示工具乙批，先在台中縣大安鄉○○村○○○路七○六號旁貨櫃屋內（
    該貨櫃無人居住，門未鎖），行竊李金寶所有之車號ＯＫ－四六三一號自用小客
    車一部，得手後隨於翌日（即二十四日）下午九時許，在苗栗縣通霄鎮○○路○
    段一四五號前，以前開工具竊取戊○○所有之號碼ＮＳ－六九五五號自用小客車
    車牌一面，得手後即將上開ＮＳ－六九五五號車牌改懸掛在該ＯＫ－四六三一號
    贓車上使用，嗣於八十九年一月二十五日凌晨二時許，張加揚駕駛該自用小客車
    途經台中縣大甲鎮○○路○路平交道旁道路，肇事發生車禍，經前來處理之警員
    當場查獲張加揚竊盜犯行，並扣得前開行竊工具一批。」，此有原審八十九年度
    易字第七六九號刑事判決一紙在卷可稽。且證人張加揚於原審審理時亦到庭證述
    ：「（後來在八十九年一月二十三日凌晨四點台中縣大安鄉○○路貨櫃屋偷ＯＫ
    －四六三一號自小客車？）是的。我偷了這部車後開往通霄去，只有我自己一人
    開去。大安鄉到通霄二十分鐘能到。開到通霄後，我都沒有離開這部車。」、「
    （通霄鎮○○路偷一面ＮＳ－六九五五號車牌，改懸在ＯＫ－四六三一號這小客
    車上？）是的，後來在鐵路平交道旁肇事，為警查獲，這段期間我沒有再行偷車
    。這段期間我沒有見過被告乙○○。」、「（你的綽號叫阿川？）是的，本名叫
    張啟川，後來改名叫張加揚。」、「（0000-000000是否你的電話？）是我姐姐
    申請的，但是都是我在使用我沒有借予他人。」等語。如是，證人張加揚於八十
    九年一月二十三日凌晨四時許，係在台中縣大安鄉○○村○○○路七○六號旁貨
    櫃屋內（該貨櫃無人居住，門未鎖），竊取李金寶所有之車號ＯＫ－四六三一號
    自用小客車一部，得手後，即開往苗栗縣通霄鎮，並於翌日（即二十四日）晚上
    九時許，在苗栗縣通霄鎮○○路○段一四五號前，竊取戊○○所有之號碼ＮＳ－
    六九五五號自用小客車車牌一面，得手後即將上開ＮＳ－六九五五號車牌改懸掛
    在該ＯＫ－四六三一號贓車上使用，嗣於八十九年一月二十五日凌晨二時許，張
    加揚駕駛該自用小客車途經台中縣大甲鎮○○路○路平交道旁道路，肇事發生車
    禍，經前來處理之警員當場查獲，則證人張加揚又如何能在八十九年一月二十四
    日晚上八時許，在台中縣大甲鎮李綜合醫院交付改懸掛有ＯＰ－０七三一號車牌
    之寧英機械自動控制有限公司所有之自用小客車予被告，何況證人張加揚亦證述
    並未交付車輛予被告。是以，被告辯稱上開車輛係綽號「阿川」者交付，顯係圖
    卸責之詞，不足採信。
  (三)嗣原審於訊問證人張加揚後，以其證詞質以被告有何意見，被告答以：「我說的
    不是這個人，那個人是南投市人。」、「我報錯了電話號碼。」、「我忘了。人
    住南投市○○里○○路三六一巷五七弄三五號，他在台中監獄裡面告訴我的。當
    時我在警訊時頭暈暈的才講出個電話號碼。」等語，然以被告於警訊時供述：「
    （阿川行動電話0000-000000號，經警當場打去均無人接聽，是什麼原因？是不
    是你亂報電話號碼？阿川是否有吸食毒品習慣？）可能在睡覺，不是我亂報的，
    他有吸食毒品習慣。」等語，則被告既能明確告知警員電話號碼及綽號「阿川」
    者，且於警員撥打電話後，猶能明確告知警員並非亂報，如是被告所辯頭暈暈始
    報錯電話號碼，顯係圖卸責之詞，不足採信。
  (四)嗣經原審依被告所供述「南投市○○里○○路三六一巷五七弄三五號」之址傳訊
    證人王瑞德，王瑞德初雖供述有交一輛車予被告，然證人就車輛之型式、交車時
    間、地點與被告所供述之情，均顯有不同，且再依卷附車輛照片觀之，除了以接
    電方式發動外，並未有王瑞德所稱之鎖頭存在，且經提示照片予王瑞德辨識，亦
    無法指出鎖頭之所在，矧王瑞德之綽號，係「阿德」而非「阿川」，且王瑞德亦
    無0000-000000號電話。嗣經原審再次質問證人王瑞德是否有交付車輛予被告，
    王瑞德始答以：「不是」，且稱：「我們四、五月在戒治所講好這樣講的。當時
    被告向我講說反正你竊盜罪那麼多件不差這件。」等語。如是，證人王瑞德應無
    交付改懸掛有ＯＰ－０七三一號車牌之寧英機械自動控制有限公司所有之自用小
    客車予被告，至堪認定。
  (五)車牌號碼ＯＰ－０七三一號自用小客車之車牌二面，及車牌號碼ＪＹ－二七九六
    號（引擎號碼 4G82X061725）自用小客車，分別於右揭時、地遭竊之情，亦據丁
    ○○、丙○○指訴綦詳，且有車輛竊盜、車牌失竊資料個別查詢報表－查詢車輛
    認可資料二紙、贓物認領保管單二紙、照片六幀附卷可稽。
  (六)綜上，被告前開所辯，顯係圖卸責之詞，委無足採。事證明確，被告右揭犯行，
    洵堪認定。
二、核被告所為，係犯有二次刑法第三百二十條第一項之竊盜罪。被告先後二次犯行
    ，時間緊接，犯罪構成要件相同，顯係基於概括之犯意為之，為連續犯，依刑法
    第五十六之規定以一罪論，並加重其刑。查被告前曾於八十六年十月八日因違反
    麻醉藥品管理條例案件，經原審判處有期徒刑十月，於八十六年十一月二十三日
    判決確定，於八十七年三月二十四日送監執行，復於八十七年八月十二日因贓物
    罪，經原審判處有期徒刑四月，如易科罰金，以三百元折算一日，於八十七年九
    月十四日判決確定，於八十七年十一月六日接續執行，於八十八年三月二十二日
    裁定假釋出獄，期間至八十八年五月十二日屆滿，假釋未經撤銷，其未執行之刑
    以已執行完畢論之事實，此有台灣台中地方法院檢察署刑案資料查註紀錄表在卷
    可按，其於五年之內再犯有期徒刑以上之本罪，係屬累犯，應依刑法第四十七條
    之規定，遞加重其刑。原審依刑法第五十六條、第三百二十條第一項、第四十七
    條，罰金罰鍰提高標準條例第一條前段，審酌被告已有違反麻醉藥品管理條例、
    贓物之不良素行，經執行完畢，猶不知悔改，再度恣意竊取他人財物，顯見其前
    開所處徒刑之執行，無法獲致感化之效用，並且造成他人財產損失，犯後猶狡飾
    犯行，毫無悔改之意，惟念其態度尚屬良好，且所竊取財物，業已由被害人具狀
    領回等一切情狀，量處如原審主文所示之刑，核無不合，被告上訴仍執前詞否認
    有竊盜犯行，自不足採，其上訴為無理由，應予駁回。
三、據上論結，應依刑事訴訟法第三百六十八條，判決如主文。
本案經檢察官甲○○到庭執行職務。
中      華      民      國     八十九     年      十      月   二十七   日
                                   臺灣高等法院臺中分院刑事第三庭
                     審判長法  官  方  艤  駐
                                               法  官  廖  柏  基
                                               法  官  劉  連  星
右正本證明與原本無異。
不得上訴。
                                               書記官  顏  子  良
中      華      民      國     八十九     年      十      月   三十     日
附錄本案論罪科刑法條：
刑法第三百二十條第一項：
  意圖為自己或第三人不法之所有，而竊取他人之動產者，為竊盜罪，處五年以下有
  期徒刑、拘役或五百元以下罰金。
                                                                        Ｄ


司法院資訊處製作；財團法人民間司法改革基金會備份。
